臺灣新竹地方法院民事小額判決　　　　 94年度竹小字第409號
原　　　告　丙○○
訴訟代理人　甲○○
被　　　告　乙○○
上列當事人間請求損害賠償事件，本院於民國94年11月 4日辯論
終結，判決如下：
    主  文
被告應給付原告新臺幣貳萬仟玖佰柒拾柒元，及自民國九十四
年九月十九日起至清償日止，按年息百分之五計算之利息。
原告其餘之訴駁回。
訴訟費用新臺幣壹仟元由被告負擔肆佰伍拾元，餘由原告負擔。
本判決原告勝訴部分得假執行。
    事實及理由
一、原告之聲明：
　(一)被告應給付原告新臺幣(下同)53,276元，及自起訴狀繕本
      送達翌日起至清償日止，按年息百分之5計算之利息。
  (二)訴訟費用由被告負擔。
  (三)原告願供擔保，請准宣告假執行。
二、事實摘要：
    原告主張被告於民國94年6月6日11時35許駕駛車牌號碼B9-7
    702 號自用小貨車，沿新竹市○○路由東向西方向行駛，途
    經新竹市○○路○ 段工研院前，因未注意車前狀況，自後追
    撞第三人陳勝文所有車牌號碼9077-MG 號自用小客車，致陳
    勝文自用小客車再向前推撞當時適欲左轉彎，由原告駕駛之
    車牌號碼K8-2589號自用小客車 (下稱：系爭車輛)，使該車
    受損，並經新竹市警察局第二分局派員處理在案。又原告所
    有系爭車輛受損部分，經送廠修復，計支付合理必要修繕費
    用工資20,720元、零件32,556元，共計53,276元，是被告前
    開行為實已構成民法上侵權行為，應負損害賠償責任，爰依
    民法第184條第1項前段、第196 條規定，請求被告賠償原告
    53,276元，及自起訴狀繕本送達翌日起至清償日止，按年息
    百分之5計算之利息。
三、本件被告經合法通知，未於言詞辯論期日到場，核無民事訴
    訟法第386 條各款所列情形，爰依原告聲請，由其一造辯論
    而為判決，合先敘明。又因侵權行為涉訟者，得由行為地之
    法院管轄，此為民事訴訟法第15條第1 項所明定。查本件車
    禍發生地點既係在新竹市○○路○ 段(工研院前路口)，此有
    新竹市○○○道路交通事故調查報告表一紙附卷可稽，是被
    告之住所地雖不在本院轄區，且被告亦未到庭應訊，惟因本
    件車禍發生之地點，即被告涉有過失不法侵害原告權利之行
    為地點既在新竹市，揆之上開規定，本院就本案自有管轄權
    ，附此敘明。
四、本院之判斷：
  (一)查原告主張其所有車牌號碼K8-2589 號自用小客車，於上
      開時地因遭被告駕駛車牌號碼B9-7702 號自用小貨車從後
      先撞及訴外人陳勝文所有車牌號碼9077-MG 號自用小客車
      ，致陳勝文自用小客車再向前推撞當時適欲左轉彎，由原
      告駕駛之系爭車輛，使該車受有損害，嗣經原告支付汽車
      修復費用53,276元等情，業據提出行照、維修明細表、承
      田汽車股份有限公司電子計算機統一發票、新竹市○○○
      道路交通事故當事人登記聯單、臺灣省竹苗區車輛行車事
      故鑑定委員會94年7月25日竹苗鑑940314字第 0945302466
      號函檢附鑑定意見書等為證，且經本院依職權向新竹市警
      察局第二分局調閱本件車禍事故資料核閱無訛，此有新竹
      市警察局第二分局94年9月8日竹市警二分偵字第09400178
      47號函檢附道路交通事故現場圖、道路交通事故調查表 (
      一) (二)、談話紀錄表及現場照片七幀附卷可稽，核屬相
      符，被告未到庭陳述，復未提出書狀答辯以供本院斟酌，
      則原告主張之事實，自堪信為真實。是被告前開過失與原
      告所有系爭車號K8-2589 號自用小客車所受上開損害間有
      相當因果關係，是被告就本件肇事應負過失侵權行為責任
      ，洵堪認定。
  (二)按因故意或過失不法侵害他人之權利者，負損害賠償責任
      ，不法毀損他人之物者，被害人得請求賠償其物因毀損所
      減少之價值，民法第184條第1項前段、同法第196 條分別
      定有明文。又物被毀損時，被害人除得依據民法第196 條
      請求賠償外，並不排除民法第213條至第215條之適用，依
      民法第196 條請求賠償物被毀損所減少之價額，得以修復
      費用為估定之標準，但以必要者為限( 例如：修理材料以
      新品換舊品，應予折舊)，亦有最高法院77年度第9次民事
      庭會議決議、同院60年度臺上字第1505號判決及73年度臺
      上字第1574號等判決可資參照。查本件原告主張其所有系
      爭車輛因遭被告撞及，致該車多處受損，計須支付修理費
      用工資20,720元、零件32,556元，共計支付修理費53,276
      元，業經原告提出維修明細表、承田汽車股份有限公司電
      子計算機統一發票等為證，惟原告請求被告賠償受損車輛
      所減少之價額，自以必要者為限，則原告所有系爭自用小
      客車係於86年5月3日新領牌照開始使用，有行車執照附卷
      可憑，算至本件事故發生時(即94年6月6日)已使用逾5 年
      ，依前揭說明，其以新品取代舊品間之差價應予折舊扣除
      。是故關於原告所有系爭車輛因毀損所減少之價額，既得
      以必要之修復費用為估定之標準，依原告所提估價單之記
      載，更新零件費用合計為32,556元，本院依行政院(七九)
      財字第○六七○號、臺(四五)財字第一四八○號令公布之
      固定資產耐用年數表及固定資產折舊率表，採定率遞減法
      計算其折舊，即自用小客車耐用年數5 年，每年折舊率千
      分之369 ，是原告所有系爭車輛更新零件折舊後金額應為
      3,257元(計算方式詳附表所示 )。從而，原告得請求被告
      賠償修復系爭車輛之工資20,720元、折舊後之零件金額3,
      257元，共計23,977元【計算式為：3,257+20,720=23,977
      】。從而原告請求被告給付上開金額，洵屬正當，應予准
      許。逾此部分之請求，即非有據，應予駁回。
  (三)綜上，原告請求被告賠償23,977元，及自起訴狀繕本送達
      翌日即94年9月19日起至清償日止，按年息百分之5計算之
      利息，為有理由，應予准許，逾此部分之請求，即屬無據
      ，應予駁回。
五、本件為小額訴訟事件，就原告勝訴部分應依職權宣告假執行
    ，並於裁判時確定其訴訟費用額。是原告陳明願供擔保聲請
    宣告假執行，核無必要，併此敘明。
據上論結，原告之訴為一部有理由、一部無理由，依民事訴訟法
第436條之23、第436條第2項、第385條第1項前段、第79條、第4
36條之20、第436條之19，判決如主文。
中　　華　　民　　國　　94　　年　　11　　月　　18　　日
                  新竹簡易庭    法　官　王佳惠
以上正本係照原本作成。
如對本判決上訴，非以違背法令為理由，不得為之，且須於判決
送達後20日內向院提出上訴狀（須按他造當事人之人數附繕本）
。
中　　華　　民　　國　　94　　年　　11　　月　　18　　日
                                書記官　林淑瑜
┌───────────────────────────────────┐
│車牌號碼Ｋ八〡二五八九號自用小客車更新零件費用折舊之計算              │
├──────┬────────────────────────────┤
│第一年折舊  │32556x0.369=12013                                       │
├──────┼────────────────────────────┤
│第二年折舊  │(00000-00000)x0.369=7580                                │
├──────┼────────────────────────────┤
│第三年折舊  │(00000-00000-7580)x0.369=4783                           │
├──────┼────────────────────────────┤
│第四年折舊  │(00000-00000-0000-0000)x0.369=3018                      │
├──────┼────────────────────────────┤
│第五年折舊  │(00000-00000-0000-0000-3018 )x0.369=1905                │
├──────┴───┬────────────────────────┤
│時價亦即折舊後之金額│ 00000-00000-0000-0000-0000-0000=3257           │
├──────────┴────────────────────────┤
│備註：右列計算小數點以下均四捨五入，超過五年之折舊不再列計            │
└───────────────────────────────────┘
